臺灣屏東地方法院刑事判決　　　　　　　 96年度易字第444號
公　訴　人　臺灣屏東地方法院檢察署檢察官
被　　　告　乙○○
上列被告因竊盜案件，經檢察官提起公訴（95年度偵字第5073號
），本院判決如下：
    主  文
乙○○竊盜，處有期徒刑參月，減為有期徒刑壹月又拾伍日，如
易科罰金，以銀元參佰元即新臺幣玖佰元折算壹日，緩刑貳年。
    事  實
一、緣甲○○於民國94年間在彰化地區工作，與丁○○租住於彰
    化縣鹿港鎮○○路○ 段250 巷57弄16號，嗣於94年8 、9 月
    間甲○○即辭去工作，返回屏東地區居住，並將其所有之車
    牌號碼OVO-451 號機車（未懸掛車牌）停放在上址租住處，
    機車鑰匙並放置在該址屋內，並委由丁○○保管上開機車。
    丁○○於95年4 月間搬至彰化縣鹿港鎮頭南里頭庄巷57號與
    乙○○同住，並將甲○○上開機車亦帶往該處停放。嗣於95
    年6 月13日19時許乙○○欲返回屏東縣居住，因見上開機車
    平日無人騎乘，竟意圖為自己不法之所有，將該機車運回其
    位於屏東縣獅子鄉丹路村巴士巷42號之住處，並供己平日代
    步之用。嗣於95年6 月16日14時許，不知情之乙○○之姪丙○○因無機車可供代步，即向乙○○借用上開機車，丙○○
    於借得上開機車後，於95年6 月17日17時30分許，騎乘上開
    機車前往其前岳父洪賜道位於屏東縣獅子鄉草埔村六巷十五
    號之一之家中，並趁四下無人之際，意圖為自己不法之所有
    而竊取冰箱內之魚肉2 包，適洪賜道聽聞聲響自房間內外出
    察看，發現丙○○上開犯行，並隨即報警，丙○○始放下竊
    得之魚肉，並於警方據報前來時，丟下上開機車逃逸，嗣為
    警循線查知上情（丙○○涉犯竊盜罪部分，已先行審結）。
二、案經屏東縣警察局枋寮分局報請臺灣屏東地方法院檢察署檢
    察官偵查起訴。
    理  由
壹、證據能力部分
一、按被告以外之人於審判外之言詞或書面陳述，除法律有規定
    者外，不得作為證據，刑事訴訟法第159 條第1 項定有明文
    。本件被害人甲○○、證人丁○○於警詢中之指證，均係被
    告以外之人於審判外之言詞陳述，被告復明示不同意作為證
    據使用，依上開法條規定，自不得作為證據。
二、再按被告以外之人於偵查中向檢察官所為之陳述，除顯有不
    可信之情況外，得為證據，刑事訴訟法第159 條之1 第2 項
    定有明文。本件證人甲○○、丁○○於偵查中之供證，業經
    依法具結，且現階段刑事訴訟法規定，檢察官代表國家偵查
    犯罪、實施公訴，依法有訊問被告、證人及鑑定人之權，而
    實務運作時，檢察官偵查中向被告以外之人所取得之陳述，
    原則上均能遵守法律規定，不致違法取供，其可信度極高。
    再者，上開證人均已於本院審判中到庭詰問供證，已賦予被
    告行使反對詰問之機會，是上開證人於偵查中經具結之供證
    ，自得作為證據。
貳、實體部分
一、訊據被告乙○○對於上開時地將甲○○所有之機車載運回屏
    東住處之事實固不諱言，然矢口否認有何竊盜犯行，辯稱：
    機車是甲○○借伊使用的云云。惟查：證人甲○○於偵查及
    本院審理中均具結供證：乙○○沒有經過我的同意，即把機
    車載回屏東，也沒有打電話給我，向我借用該機車等語（偵
    查卷第24頁；本院卷第29頁背面），證人甲○○與乙○○並
    無仇隙，於審理中亦表明不再追究此竊盜行為（本院卷第30
    頁），衡情應無誣攀被告之理。再者，證人丁○○於本院審
    理中亦證稱：乙○○要載走甲○○機車時，我有勸他不要載
    走，我說甲○○隨時會來拿，但乙○○說他已經和甲○○講
    好了等語（本院卷第30頁背面），更足證被告確有將機車載
    回屏東據為己有之犯行。此外，復有贓物認領保管單1 紙附
    卷可佐。綜上，被告所辯，洵屬避就卸責之詞，並不足採。
    事證明確，被告犯行洵堪認定。
二、按行為後法律有變更者，適用行為時之法律。但行為後之法
    律有利於行為人者，適用最有利於行為人之法律，刑法第2
    條第1 項定有明文。查被告行為後，刑法部分條文於94年2
    月2 日修正公布，於95年7 月1 日施行，自應依上開規定，
    為新舊法之比較適用：
(一)本件法定罰金刑部分，修正前刑法第33條第5 款規定：「罰
    金：（銀元）1 元以上」，而銀元與新臺幣間之折算，依現
    行法規所定貨幣單位折算新臺幣條例規定，以銀元1 元折算
    新臺幣3 元；惟修正後刑法第33條第5 款規定：「罰金：新
    臺幣1 千元以上，以百元計算之」；經比較新舊法之規定，
    自以修正前刑法第33條第5 款規定，較有利於被告。
(二)修正前刑法第41條第1 項前段規定：「犯最重本刑為5 年以
    下有期徒刑以下之刑之罪，而受6 個月以下有期徒刑或拘役
    之宣告，因身體、教育、職業、家庭之關係或其他正當事由
    ，執行顯有困難者，得以1 元以上3 元以下折算1 日，易科
    罰金。」又被告行為時之易科罰金折算標準，修正前罰金罰
    鍰提高標準條例第2 條前段（現已刪除）規定，就其原定數
    額提高為100 倍折算1 日，則本件被告行為時之易科罰金折
    算標準，應以銀元300 元折算1 日，經折算為新臺幣後，應
    以新臺幣900 元折算1 日。惟修正後刑法第41條第1 項前段
    則規定：「犯最重本刑為5 年以下有期徒刑以下之刑之罪，
    而受6 個月以下有期徒刑或拘役之宣告者，得以新臺幣1 千
    元、2 千元或3 千元折算1 日，易科罰金。」比較修正前後
    之易科罰金折算標準，以95年7 月1 日修正公布施行前之規
    定，較有利於被告。
三、核被告所為，係犯刑法第320 條第1 項之竊盜罪。審酌被告
    行竊他人財物，犯後復執詞辯解，行為誠屬不該，惟念其素
    行尚佳，所得財物非鉅，且已返還被害人，被害人亦表明不
    再訴追之意等一切情狀，量處如主文所示之刑。另被告犯罪
    時間在96年4 月24日以前，合於減刑要件，爰依中華民國九
    十六年罪犯減刑條例第2 條第1 項第3 款規定，減其刑期二
    分之一，並諭知易科罰金之折算標準。又被告未曾因故意犯
    罪受有期徒刑以上刑之宣告，有臺灣高等法院被告前案紀錄
    表附卷可憑，其因一時失慮致罹刑章，經此偵審程序之教訓
    ，當知所警惕而無再犯之虞，本院因認其所受刑之宣告以暫
    不執行為當，併予宣告緩刑2 年，以啟自新（本件犯罪雖在
    刑法修正施行前，惟緩刑之規定，應適用修正施行後刑法第
    74條之規定，最高法院95年第8 次刑事庭會議決議參見）。
據上論斷，應依刑事訴訟法第299 條第1 項前段，刑法第2 條第
1 項前段、第320 條第1 項、第74條第1 項第1 款，修正前刑法
第41條第1 項前段，修正前罰金罰鍰提高標準條例第2 條，現行
法規所定貨幣單位折算新臺幣條例第2 條，中華民國96年罪犯減
刑條例第2 條第1 項第3 款、第7 條，判決如主文。
本案經檢察官陳俊宏到庭執行職務。
中　　華　　民　　國　　96　　年　　10　　月　　19　　日
                  刑事第三庭    法  官  趙家光
以上正本證明與原本無異。
如不服本判決應於收受本判決送達後十日內向本院提出上訴書狀，
其未敘述上訴理由者，並得於提起上訴後十日內向本院補提理由
書狀（均須按他造當事人之人數附繕本）「切勿逕送上級法院」
中　　華　　民　　國　　96　　年　　10　　月　　19　　日
                                書記官  陳勃諺
附錄本案論罪科刑條文
中華民國刑法第320條第1項
意圖為自己或第三人不法之所有，而竊取他人之動產者，為竊盜
罪，處5 年以下有期徒刑、拘役或 5 百元以下罰金。
